【裁判字號】    99,重抗,10
【裁判日期】    990226
【裁判案由】    停止執行
【裁判全文】
臺灣高等法院臺南分院民事裁定    99年度重抗字第10號
抗  告  人  甲○○
上列抗告人因與相對人合作金庫商業銀行股份有限公司間停止執
行事件，對於中華民國99年1月13日臺灣臺南地方法院所為裁定
（99年度聲字第7號)提起抗告，本院裁定如下：
    主  文
抗告駁回。
抗告訴訟費用新台幣壹仟元由抗告人負擔。
    理  由
一、按有回復原狀之聲請或提起再審或異議之訴，或對於和解為
    繼續審判之請求，或提起宣告調解無效之訴、撤銷調解之訴
    ，或對於許可強制執行之裁定提起抗告時，法院因必要情形
    或依聲請定相當並確實之擔保，得為停止強制執行之裁定。
    強制執行法第18條第2項定有明文。次按法院因必要情形或
    依聲請定相當並確實之擔保，為停止強制執行之裁定者，該
    擔保金額之多寡應如何認為相當，固屬法院職權裁量之範圍
    。惟此項擔保係備供強制執行債權人因停止執行所受損害之
    賠償，故法院定擔保金額時，自應斟酌該債權人因停止執行
    可能遭受之損害，以為衡量之標準。而債權人因停止執行可
    能遭受之損害，在確定判決命為金錢給付之情形，係指債權
    人因停止執行延後受償，未能即時利用該款項，所可能遭受
    之損害而言(最高法院98年度台抗字第521號裁定參照)。
二、查相對人前以原審法院98年度司執字第72884號強制執行案
    件，聲請對抗告人之財產為強制執行，抗告人以相對人債權
    有諸多不實、不符、混淆不清之處為由，提起債務人異議之
    訴等情，業經原審調取該院98年度司執字第72884號強制執
    行程序事件、99年度補字第18號債務人異議之訴事件卷宗查
    明無訛，而認抗告人聲請停止原審法院98年度司執字第7288
    4號強制執行事件之強制執行程序，為有理由，應予准許。
三、原審法院並審酌上開強制執行事件聲請強制執行之金額為(一)
    新臺幣（下同）300萬元及自民國（下同）89年10月6日起至
    清償日止，按年息9.775%計算之利息，暨自89年11月7日起
    至清償日止，逾期在6個月以內者，按上開利率10%，超過6
    個月者，按上開利率20%計算之違約金；(二)600萬元及自88年
    8月11日起至清償日止，按年息9.775%計算之利息，暨自88
    年9月12日起至清償日止，逾期在6個月以內者，按上開利率
    10%，超過6個月者，按上開利率20%計算之違約金；(三)90萬
    元及自89年7月24日起至清償日止，按年息9.775%計算之利
    息，暨自89年8月25日起至清償日止，逾期在6個月以內者，
    按上開利率10%，超過6個月者，按上開利率20%計算之違約
    金，有上開執行事件卷宗可憑，前開借款債權之金額計算至
    抗告人提起債務人異議之訴時即99年1月8日止，分別為第(一)
    筆之債權共計3,382日，本金加計利息、違約金共計6,240,9
    35元【計算式：300萬元＋（3,000,000×9.775%×3,382/36
    5）＋（3,000,000×0.9775%×181/365）＋（3,000,000×1
    .955%×3,169/365）＝6,240,935元，元以下四捨五入，下
    同】，第(二)筆債權共計3,804日，本金加計利息、違約金共
    計13,295,417元【計算式：600萬元＋（6,000,000×9.775%
    ×3,804/365）＋（6,000,000×0.9775%×182/365）＋（6,
    000,000×1.955%×3,590/365）＝13,295,417元】，第(三)筆
    債權共計3,456日，本金加計利息、違約金共計1,893,612元
    【計算式：90萬元＋（900,000×9.775%×3456/365）＋（9
    00,000×0.9775%×184/365）＋（900,000×1.955%×3,240
    /365）＝1,893,612元】，三筆債權加計執行費用共計21,42
    9,964元(6,240,935元+13,295,417元+1,893,612元=21,429,
    964元)，抗告人起訴主張本院應撤銷相對人對第三人即連帶
    債務人王麗萍之債權訴求，及應終止相對人對抗告人之強制
    執行行為，是其請求就系爭執行事件，請求排除強制執行所
    有之利益，應為21,429,964元。故相對人等因無法獲得即時
    清償而運用之資金應為21,429,964元，而在本件為金錢給付
    之情形，揆之前揭最高法院裁定意旨，應係指債權人因停止
    執行延後受償，未能即時利用該款項，可能遭受之損失，而
    認該項損失，以法定利率即週年利率百分之5計算較為客觀
    ，且不受利率波動之影響，應屬核算相對人因停止執行所受
    損害之最妥適標準。又上開債務人異議之訴，其訴訟標的價
    額為21,429,964元，已逾民事訴訟法第466條第1項、第3項
    所定金額，得上訴第三審，依據司法院頒布之各級法院辦案
    期限實施要點所定民事通常訴訟程序辦案期限第一審為1年4
    個月、第二審為2年、第三審為1年，共計4年4個月。是以，
    本件如准予停止執行，相對人於上述期間將受有因遲延受償
    之利息損害，依前揭標準計算結果，聲請人應提供之擔保金
    額以4,643,159元為適當【計算式：21,429,964元×5%×（4
    ＋4/12）年＝4,643,159元】，而酌定擔保金額4,643,159元
    ，應屬有據。從而，原裁定命抗告人供擔保4,643,159元後
    ，原法院98年度司執字第72884號強制執行事件之強制執行
    程序，於原審法院99年度補字第18號債務人異議之訴事件判
    決確定或和解、撤回前應暫予停止。經核認事用法並無不合
    。抗告人抗告意旨指摘原裁定不當，為無理由，應予駁回。
    至於抗告人另請求本院應要求相對人提出兩造間之契約正本
    其自83年10月29日至98年10月29日全部繳款明細、相對人歷
    年計息方式等、相對人自天智科技存款戶內提取存款明細等
    事項，均非本件抗告所得審酌，附此明。
四、據上論結，本件抗告為無理由，依民事訴訟法第495條之1第
    1項、第449條第1項、第95條、第78條，裁定如主文。
中    華    民    國    99    年    2     月    26    日
                  民事第一庭    審判長法  官    丁振昌
                                      法  官    林永茂
                                      法  官    李素靖
上為正本係照原本作成。
本裁定除以適用法規顯有錯誤為理由外，不得再抗告。如提出再
抗告，應於收受送達後10日內委任律師為代理人向本院提出再抗
告狀（須附繕本），並繳納再抗告費新台幣1千元。
中    華    民    國    99    年    2     月    26    日
                                       書記官    林鈴香
【附記】
民事訴訟法第495條之1第2項準用同法第466條之1第1、2項規定
：
(1)對於第二審判決上訴，上訴人應委任律師為訴訟代理人。但上
  訴人或其法定代理人具有律師資格者，不在此限。
(2)上訴人之配偶、三親等內之血親、二親等內之姻親，或上訴人
  為法人、中央或地方機關時，其所屬專任人員具有律師資格並
  經法院認為適當者，亦得為第三審訴訟代理人。
民事訴訟法第466條之2第1項：
  上訴人無資力委任訴訟代理人者，得依訴訟救助之規定，聲請
  第三審法院為之選任律師為其訴訟代理人。

司法院資訊處製作；財團法人民間司法改革基金會備份。
